臺灣士林地方法院交通事件裁定　　　　　　　　　　九十三年度交聲字第二一六號
　　原處分機關　臺北巿交通事件裁決所
　　異 議人 即
　　受 處分 人　甲○○
右列受處分人因違反道路交通管理處罰條例案件，對於台北市交通事件裁決所九十三
年四月一日所為之處分（原處分案號：北市裁三字第裁二二─Ｚ00000000號
），聲明異議，本院裁定如左：
    主  文
異議駁回。
    理  由
一、按汽車行駛於高速公路或設站管制之道路，而不遵管制之規定者，處汽車駕駛人
    新台幣三千元以上六千元以下罰鍰，並記違規點數一點，道路交通管理處罰條例
    第三十三條第一項、第六十三條第一項第一款定有明文。又汽車行駛於高速公路
    ，不得在加速車道、減速車道或單車道之匝道上超越前車或倒車，亦為高速公路
    交通管制規則第九條第一項第三款所明定。
二、原處分意旨略以：本件異議人即受處分人甲○○於民國（下同）九十三年一月十
    日上午十時十七分許，駕駛車號八Ｄ—六七八號營業小客車，在國道一號東湖南
    向入口處，經內政部警政署國道公路警察局第一警察隊汐止分隊警員，以異議人
    違反道路交通管理處罰條例第三十三條第一項規定於單一匝道利用右側超車行駛
    而予攔停後，掣單舉發，原處分機關乃依道路交通管理處罰條例第三十三條第一
    項規定處以罰鍰新台幣三千元，並依同條例第六十三條第一項第一款之規定記違
    規點數一點。
三、聲明異議意旨略以：當時匝道路況為所有車輛皆單向併排車輛上高速公路，伊只
    是依慣例併排行駛，伊行駛於右邊車道，在將進入主線道時，因不明原因行駛左
    側車道之車輛突然擠向伊的車，伊為避免擦撞，故閃避該車而右偏繼續行駛，與
    交通警察舉發之情形有別，為此具狀聲明異議。
四、經查：受處分人上開違規事實，有舉發單乙紙附卷可稽，並經證人即現場舉發本
    件違規之第一警察隊汐止分隊警員楊崇彬到庭結證證稱：「（本件的取締情形為
    何？）我是巡邏經過，當時我開在主線道上，在東湖交流道上來的時候，從主線
    可以看到南向匝道內車流的狀況，因那是單一匝道，我看到有一部計程車車號八
    Ｄ—六七八號，沿路利用單一匝道的右側超車行駛上來，當時，匝道管制燈已經
    紅燈，所有的車是一台台依序排列，該車是從匝道右側超車上來，到達匝道儀控
    停止線時，變成綠燈，就順勢超上來。（當時車後有無其他車輛？）無，我只有
    看到該部車。（當時匝道有幾排停等的車？）一排，因該排停等的車都已經靜止
    ，只有看到異議人的車在匝道右側一直行進。（如何攔停？）因當時我在主線路
    肩巡邏，我剛好看到異議人違規，且當時是綠燈，所以異議人順勢從右側開到匝
    道要匯入主線的那個加速車道，我們就驅車往前，開到異議人車子旁邊攔停。（
    對異議人攔停時，異議人如何表示？）異議人說他沒有錯，他說大家都是併排開
    上來，我跟他說單一匝道不能併排行駛，很容易發生意外，在市區○○○○道那
    段路，比較寬，通常是會有併排的情形，因為市區車流較多，有時車輛一起湧入
    ，會有這種併排的情形，而我們通常也不會在那裡取締，是因為要有彈性，但該
    匝道到一半的路程以上時，因匝道愈縮愈減愈窄，要匯入主線，車輛應該要變成
    一台接一台，不能併排，不然會很危險，本件就是我們等異議人到主線道才取締
    的，但異議人的違規地點在匝道。」（見本院九十三年五月七日訊問筆錄）等語
    明確，衡情證人楊崇彬為第一警察隊警員，與受處分人素無怨隙，殊無設詞誣陷
    ，致入己身於偽證重罪危險之理，且證述之內容詳盡，所為證言自堪採信，異議
    人既為營業小客車駕駛人，就相關交通法規應知之甚詳，於本院審理時，竟辯稱
    不知單一匝道不能併排，係依慣例行駛云云，即難採信，本院另查無積極證據足
    資證明本件有捏造事實違法取締之情事，則值勤員警本其維護交通秩序、公眾安
    全職責所為之舉發，自屬適法。
五、綜上所述，受處分人既有前揭違規情事，原處分機關以異議人之違規行為，影響
    高速公路行車安全與秩序，援引首揭規定依法裁罰，並無不當。本件異議為無理
    由，應予駁回。
據上論斷，應依道路交通案件處理辦法第十九條，裁定如主文。
中　　　華　　　民　　　國　　九十三　　年　　　五　　　月　　二十六  　日
                                臺灣士林地方法院交通法庭
                                    法  官  楊  迺  伶
右正本證明與原本無異。
如不服本裁定應於送達後五日內向本院提出抗告狀。
                                    書記官  洪  俊  杰
中　　　華　　　民　　　國　　九十三　　年　　　五　　　月　　二十七  　日
